【裁判字號】    99,上易,1520
【裁判日期】    991227
【裁判案由】    違反電子遊戲場業管理條例等
【裁判全文】
臺灣高等法院臺中分院刑事判決        99年度上易字第1520號
上  訴  人
即  被  告  薛文慶
上列上訴人因違反電子遊戲場業管理條例等案件，不服臺灣臺中
地方法院99年度易字第2278號中華民國99年8月10日第一審判決
（起訴案號：臺灣臺中地方法院檢察署99年度偵字第7894、1060
0號），提起上訴，本院判決如下：
    主  文
上訴駁回。
    理  由
一、按依刑事訴訟法第三百五十條、第三百六十一條、第三百六
    十二條、第三百六十七條規定，不服地方法院之第一審判決
    而上訴者，須提出上訴書狀，並應敘述具體理由，為上訴必
    備之程式；其所提出之書狀未敘述上訴理由，或僅曾以言詞
    陳述上訴理由者，均應於上訴期間屆滿後二十日內補提理由
    書於第一審法院。第一審法院經形式審查，認逾期未補提上
    訴理由者，應定期間先命補正；逾期未補正者，為上訴不合
    法律上之程式，應以裁定駁回。倘已提出上訴理由，但所提
    非屬具體理由者，或已上訴但未提上訴理由，經審判長定期
    間補正仍未補正者，則應由第二審法院以上訴不合法律上之
    程式，判決駁回。而所謂具體理由，必係依據卷內既有訴訟
    資料或提出新事證，指摘或表明第一審判決有何採證認事、
    用法或量刑等足以影響判決本旨之不當或違法，而構成應予
    撤銷之具體事由，始克當之（例如：依憑證據法則具體指出
    所採證據何以不具證據能力，或依憑卷證資料，明確指出所
    為證據證明力之判斷如何違背經驗、論理法則）；倘僅泛言
    原判決認定事實錯誤、違背法令、量刑失之過重或輕縱，而
    未依上揭意旨指出具體事由，或形式上雖已指出具體事由，
    然該事由縱使屬實，亦不足以認為原判決有何不當或違法者
    （例如：對不具有調查必要性之證據，法院未依聲請調查亦
    未說明理由，或援用證據不當，但除去該證據仍應為同一事
    實之認定），皆難謂係具體理由，俾與第二審上訴制度旨在
    請求第二審法院撤銷、變更第一審不當或違法之判決，以實
    現個案救濟之立法目的相契合，並節制濫行上訴（最高法院
    九十七年度臺上字第八九二號刑事判決意旨參照）。
二、經查：本件上訴人即被告（下簡稱被告）薛文慶於民國九十
    九年八月二十日向原審法院具狀提起上訴，然並未附具上訴
    理由，於本院九十九年十二月二日訊問時到庭表示其上訴理
    由為：「那天放檯子二、三天後，竟有警察來查這件事情，
    且在警察進門前，就有人進來插電，沒幾分鐘警察就來了，
    實際上二、三天檯子放好後，我根本還沒有經營，且當時查
    獲時，我也跟警察說那不是賭資。」等語。
三、本院查：
  (一)被告因不服地方法院之第一審判決，而於九十九年八月二十
    日具狀向原審法院提起上訴，並於九十九年十二月二日到院
    陳明其上訴理由，則依刑事訴訟法第三百六十一條第二項條
    文、立法修正理由及上開最高法院判決意旨，被告倘已提出
    上訴理由，但所提非屬具體理由者，則由第二審法院以上訴
    不合法律上之程式，以判決駁回之。至於上訴理由是否具體
    ，係屬第二審法院審查範圍，則不在命補正之列（參見法院
    辦理刑事訴訟案件應行注意事項第一百六十二點），合先敘
    明。
  (二)經核上開被告所提之上訴理由，僅泛言於警察查獲前就有人
    進來插電，沒幾分鐘警察就來了，實際上其根本沒有經營云
    云，然此已經原審於判決書理由欄二、（一）3.記載「..
    依警卷第一五、一六頁上方之現場照片所示，該台電子遊戲
    機具係呈現插電狀態中，且螢幕顯示有十四枚十元硬幣投入
    之情況，顯非如被告薛文慶所辯；另被告薛文慶雖再辯稱：
    是一名查獲時不在店內，且伊不認識的客人所插電的，該客
    人插電後就出去買檳榔，不知道其插電做什麼云云，惟該機
    台既係擺放被告薛文慶所經營之小吃店內，且進出該小吃店
    之不特定客人既均可自己插電而與該機台對賭，則不論該機
    台是否被告薛文慶所插電，應認該機台確實均處於可以隨時
    插電營業之狀態，不因插電之人並非被告薛文慶，即認被告
    薛文慶無營利之意圖；況被告薛文慶倘確有親眼目睹該客人
    插電把玩該機台，而其本身並無意願擺設該機台與客人對賭
    ，則被告薛文慶明知該機台具有賭博性質，不可供人把玩，
    本應立即勸阻客人為插電之行為，甚或親自將插頭拔下，其
    竟任由該名客人插電後投幣入機台內把玩，被告薛文慶謂其
    無營業意圖，實難採信。」（見判決書第五、六頁）明確，
    所為論述亦與常情、經驗法則並不相悖。被告再執相同內容
    為重複辯解，並未依據卷內既有訴訟資料或提出新事證，具
    體指摘或表明第一審判決有何採證認事、用法或量刑等足以
    影響判決本旨之不當或違法，而構成應予撤銷之具體事由，
    尚非提起上訴之具體理由。
  (三)揆諸上開最高法院判決意旨，及依「程序優先於實體」之刑
    事訴訟法原則，本件上訴自不合法定上訴程式，應予駁回，
    並不經言詞辯論為之。
據上論斷，應依刑事訴訟法第三百六十七條前段、第三百七十二
條，判決如主文。
中    華    民    國    99    年    12    月    27    日
            刑事第九庭  審判長法  官  江  德  千
                              法  官  莊  深  淵
                              法  官  賴  妙  雲
以上正本證明與原本無異。
不得上訴。
                              書記官  陳  三  軫
中    華    民    國    99    年    12    月    27    日

司法院資訊處製作；財團法人民間司法改革基金會備份。
